臺灣臺北地方法院刑事判決　　　　　　96年度易緝字第226號
　　公　訴　人　臺灣臺北地方法院檢察署檢察官
　　被　　　告　甲○○○
上列被告因贓物等案件，經檢察官提起公訴（八十三年度偵字第
四三三七號、八十三年度偵緝字第五七三號）後，本院判決如下
：
　　主  文
本件免訴。
    理  由
一、公訴意旨略以：被告甲○○○係陳查某之媳，意圖為自己不
    法之所有，於民國八十二年八月十一日，在臺北市○○○路
    ○段七九號二樓，趁陳查某甫死亡，而陳查某之女子發生爭
    執，情況混亂之際，竊取陳查某子女因繼承而公同共有，置
    放在保險櫃中之臺北區中小企業銀行新臺幣（下同）一千萬
    元無記名定存存單三張、五百萬元無記名定存存單一張，及
    臺灣土地銀行信義分行五千萬元無記名定存存單三張。得手
    後先將其中五百萬元定存，於當日即行轉存再延三個月，並
    將全部存單轉交與知情之黃文壹，由黃文壹於八十二年八月
    二十一日，先以其妻陳英津（另由檢察官為不起訴處分）名
    義，向臺北區中小企業銀行中山分行兌領三紙面額各一千萬
    元之存單，其後再於八十二年十月五日，以黃文壹自己之名
    義，向臺灣土地銀行信義分行，先提供一億五千萬元之定存
    存單，質借一億三千五百萬元，隨後於同年十月八日存款期
    限屆至，再將所餘一千五百萬元本金並利息提領。嗣至八十
    二年十一月十一日，黃文壹再向臺北區中小企業銀行中山分
    行兌領所剩之五百萬元定存本息，而將本金均給與甲○○○
    ，利息則收為報酬，因認被告甲○○○涉犯刑法第三百二十
    條第一項之竊盜罪嫌。
二、按案件時效已完成者，應諭知免訴之判決，並得不經言詞辯
    論為之，刑事訴訟法第三百零二條第二款、第三百零七條定
    有明文。又行為後法律有變更者，適用行為時之法律，但行
    為後之法律有利於行為人者，適用最有利於行為人之法律，
    為九十五年七月一日修正施行之刑法第二條第一項所明定。
    查修正後刑法第八十條第一項及修正前刑法第八十條第一項
    關於追訴權時效期間之規定不同，修正後刑法所定時效期間
    較長，表示行為人被追訴之期限較久，自屬對行為人不利，
    經比較新舊法適用結果，自以修正前刑法第八十條較有利於
    行為人，本件關於追效權時效，自應適用修正前刑法第八十
    條之規定。則關於追訴權時效之停止進行，及其期間、計算
    ，亦應一體適用修正前刑法第八十三條之規定。
三、查本件被告甲○○○被訴涉犯刑法第三百二十條第一項之竊
    盜罪嫌，其追訴權時效依修正前刑法第八十條第一項第二款
    規定為十年，復依同法第八十三條第一項、第三項規定，及
    參照司法院二十九年院字第一九六三號解釋，本案追訴權之
    時效期間應加計因通緝而停止之二年六月期間，共計為十二
    年六月；再本件被告犯罪時間，依起訴書所載為八十二年八
    月十一日，經檢察官於八十三年二月七日實施偵查，於八十
    三年十一月十一日提起公訴（於八十七年九月十四日卷證移
    送繫屬於本院），嗣因被告逃匿，經本院於八十八年十月二
    十日發布通緝，致審判之程序不能開始，此有臺灣臺北地方
    法院檢察署八十三年度偵字第四三三七號、八十三年度偵緝
    字第五七三號起訴書，及本院八十八年北院義刑慎緝字第八
    一五號通緝書附卷可稽，依司法院大法官會議釋字第一三八
    號解釋，此時追訴權既無不行使之情形，自不生時效進行之
    問題，是自八十三年二月七日檢察官開始實施偵查至八十八
    年十月二十日本院發布通緝，共五年八月又十二日亦應予加
    計；另自八十三年十一月十一日檢察官提起公訴至八十七年
    九月十四日本院繫屬日，共三年十月又四日則應予扣除；則
    經此計算，本件追訴權時效應於九十六年十二月十九日已完
    成，揆諸前揭規定，爰不經言詞辯論，逕為諭知免訴之判決
    。
據上論斷，應依刑事訴訟法第三百零二第二款、第三百零七條，
判決如主文。
中　　華　　民　　國　　96　　年　　12　　月　　26　　日
　　　　　　　　　刑事第九庭審判長法  官  蘇素娥
                                  法　官　黃紹紘
                                  法  官  葉珊谷
上開正本證明與原本無異。
如不服本判決，應於判決送達後十日內，向本院提出上訴狀。
　　　　　　　　　　　　　　　　  書記官　顏淑華
中　　華　　民　　國　　96　　年　　12　　月　　26　　日
